【裁判字號】    90,上訴,860
【裁判日期】    900430
【裁判案由】    公共危險
【裁判全文】
台灣高等法院刑事判決                              九十年度上訴字第八六號
    上  訴  人
    即  被  告  甲○○
右上訴人因公共危險案件，不服台灣台北地方法院八十九年度訴字第一六六三號，中
華民國九十年二月十三日第一審判決（起訴案號：台灣台北地方法院檢察署八十九年
度偵字第二二八七五號），提起上訴，本院判決如左：
    主  文
原判決撤銷。
甲○○放火燒燬他人所有之自用小客車，致生公共危險，處有期徒刑壹年肆月。
扣案之打火機壹只沒收。
    事  實
一、甲○○曾於民國（下同）八十二年間犯竊盜罪，經台灣板橋地方法院判處有期徒
    刑七月確定，於八十三年九月二十七日執行完畢（不構成累犯）。八十四年間，
    復犯竊盜罪，經原審法院判處拘役五十日，於八十四年十二月十日執行完畢。八
    十七年間，再竊盜罪，經原審法院判處拘役六十日，於八十七年十一月二十二日
    執行完畢。
二、甲○○係遊民，平日居無定所，於八十九年十一月二十日凌晨一時十五分許，在
    台北市○○○路○段六五巷二弄中安公園旁巷道內，旁側公寓林立，停有其他車
    輛，且植有樹木之路邊，竟基於放火燒燬他人物品之故意，將隨地撿拾之類似絨
    毛填充玩偶（確實物品已無法辨識），置放於乙○○所有車號ＤＡ－九三二二號
    自小客車左前輪後側地面，再以其所有之打火機一只點火引燃該類似絨毛填充玩
    偶，焚燒上開自小客車，造成該自小客車左前門及左前葉子板遭燒毀（公訴意旨
    誤載為右前門），致生公共危險。同日凌晨一時二十五分許，甲○○在台北市○
    ○○路○段五九巷九號旁，另以打火機點燃保麗龍時（公訴意旨誤載為瓦斯筒，
    按該保麗龍無法延燒物品，此部分尚不致生公共危險），為警當場查獲，並扣得
    其所有之上開打火機一只。
三、案經台北市政府警察局中山分局報請台灣台北地方法院檢察署檢察官偵查起訴。
    理  由
一、訊據被告甲○○否認有放火犯行，辯稱：伊並未放火，只是在該處上廁所即被誤
    認為縱火云云。惟查：
二、被告於右揭時地以其所有打火機，點火燃燒上開自小客車，嗣再易地點燃保麗龍
    後，為警查獲等情，業據其於警訊時坦承不諱，核與被害人乙○○指訴之情節相
    符，並有扣案之打火機一只足資佐證。且被告於放火燃燒上開自小客車後，旋於
    同日凌晨一時二十五分許，在台北市○○○路○段五九巷九號旁，另以打火機點
    燃保麗龍等情，亦經證人趙家亨、林容生證述無異。
三、雖被告辯稱：伊於警訊時係遭刑求，始為不實之供述云云，惟其供稱當時並未檢
    查傷情，且亦無法提出證據以供查明，自難徒憑空言率予採信。至被告於警訊中
    固供稱：伊係以打火機點燃保麗龍，焚燒上開自小客車云云。然本件火災經請台
    北市政府消防局鑑定結果，認係以火點燃置於上開自小客車左前輪後側地面附近
    之類似絨毛填充玩偶，致起火燃燒之可能性較大，且該自小客車為左前側受燒損
    ，車門鋼板及葉子板靠左前輪附近變色等情，有台北市政府消防火災原因調查報
    告書附卷可稽，足徵被告係將該類似絨毛填充玩偶放置於該自小客車左前輪後側
    地面，再以打火機點燃該類似絨毛填充玩偶，以焚燒該自小客車，而非以保麗龍
    點燃無疑，惟此部分供詞之瑕庛，尚不足以推翻前開犯罪事實之認定。
四、再刑罰規定致生公共危險之具體危險犯，所謂「具體危險」，係指客觀上業已具
    備公共危險之狀態為已足，不以已經發生危害為必要。本件被告放火之地點，係
    在台北市○○○路○段六五巷二弄中安公園旁巷道內路邊，旁側公寓林立，且停
    有其他車輛，亦植有樹木，有現場照片卷可參，是以被告於放火後，既已燒燬該
    自小客車之一部，如未及時撲滅火勢，即有燒燬該自小客車全部，甚至延燒及鄰
    近之其他車輛甚或建築物之可能，客觀上自具有危險性，已致生公共危險。本件
    事證明確，被告犯行堪以認定。
五、被告放火燒燬他人所有之自用小客車，並已使左前門及左前葉子板受到燒燬，致
    生公共危險，核其所為，係犯刑法第一百七十五條第一項放火燒燬住宅等以外之
    他人所有物罪。
六、原審予以論科刑，固非無見。惟查：被告放火之目的，係欲燒燬他人所有之自用
    小客車，乃原判決認定被告僅係放火燒燬他人所有之自用小客車左前門及左前葉
    子板，主文欄並記載：「甲○○放火燒燬他人所有之自用小客車左前門、左前葉
    子板，致生公共危險．．．」，認定事實尚有違誤。被告上訴意旨，否認犯罪，
    雖無足取，但查原判決既有上開可議，即屬無可維持，應予撤銷改判。爰審酌被
    告有如事實欄所載之犯罪科刑紀錄及執行情形，有台灣高等法院檢察署刑案紀錄
    簡覆表及本院被告全國前案紀錄表各一分在卷可憑，素行不良，再次觸犯本罪，
    危害公共安全至鉅等一切情狀，量處如主文第二項所示之刑，以示懲儆。扣案之
    打火機一只，被告於警訊時自承為其所有，且係供犯罪所用之物，應依刑法第三
    十八條第一項第二款之規定宣告沒收。
據上論結，應依刑事訴訟法第三百六十九條第一項前段、第三百六十四條、第二百九
十九條第一項前段、刑法第一百七十五條第一項、第三十八條第一項第二款，判決如
主文。
本案經檢察官曾忠己到庭執行職務。
中      華      民      國     九十     年      四      月     三十     日
                              台灣高等法院刑事第六庭
                                  審判長法  官  陳  春  秋
                                        法  官  徐  培  元
                                        法  官  高  明  哲
右正本證明與原本無異。
如不服本判決應於收受送達後十日內向本院提出上訴書狀，其未敘述上訴之理由者並
得於提起上訴後十日內向本院補提理由書（均須按他造當事人之人數附繕本）。
                                        書記官  李  垂  福
中      華      民      國     九十     年      五      月      一      日
附錄本案論罪科刑法條全文
刑法第一百七十五條
放火燒燬前二條以外之他人所有物，致生公共危險者，處一年以上、七年以下有期徒
刑。
放火燒燬前二條以外之自己所有物，致生公共危險者，處三年以下有期徒刑。
失火燒燬前二條以外之物，致生公共危險者，處拘役或三百元以下罰金。


司法院資訊處製作；財團法人民間司法改革基金會備份。
